# 资本化利息费用在次年是否计入开支？

提问人：ywzx117 时间：2013-09-10 07:36:25
资本化利息费用在次年是否计入开支来计算次年资本化率，为什么？

回答人：chenyiwei
IAS 23规定是可以的，但《企业会计准则第 17 号——借款费用》下没有允许。
IAS 23.18: Expenditures on a qualifying asset include only those expenditures that have resulted in payments of cash, transfers of other assets or the assumption of interest-bearing liabilities. Expenditures are reduced by any progress payments received and grants received in connection with the asset (see IAS 20 Accounting for Government Grants and Disclosure of Government Assistance). The average carrying amount of the asset during a period, including borrowing costs previously capitalised, is normally a reasonable approximation of the expenditures to which the capitalisation rate is applied in that period.